{"present": {"1 Singular": {"Affirmative": "lomaim", "Question": "an lomaim?", "Negative": "n\u00ed lomaim"}, "2 Singular": {"Affirmative": "lomann t\u00fa", "Question": "an lomann t\u00fa?", "Negative": "n\u00ed lomann t\u00fa"}, "3 Singular": {"Male": {"Affirmative": "lomann s\u00e9", "Question": "an lomann s\u00e9?", "Negative": "n\u00ed lomann s\u00e9"}, "Female": {"Affirmative": "lomann s\u00ed", "Question": "an lomann s\u00ed?", "Negative": "n\u00ed lomann s\u00ed"}}, "1 Plural": {"Compressed": {"Affirmative": "lomaimid", "Question": "an lomaimid?", "Negative": "n\u00ed lomaimid"}, "Extended": {"Affirmative": "lomann muid", "Question": "an lomann muid?", "Negative": "n\u00ed lomann muid"}}, "2 Plural": {"Affirmative": "lomann sibh", "Question": "an lomann sibh?", "Negative": "n\u00ed lomann sibh"}, "3 Plural": {"Affirmative": "lomann siad", "Question": "an lomann siad?", "Negative": "n\u00ed lomann siad"}, "Passive": {"Affirmative": "lomtar", "Question": "an lomtar?", "Negative": "n\u00ed lomtar"}}, "future": {"1 Singular": {"Affirmative": "lomfaidh m\u00e9", "Question": "an lomfaidh m\u00e9?", "Negative": "n\u00ed lomfaidh m\u00e9"}, "2 Singular": {"Affirmative": "lomfaidh t\u00fa", "Question": "an lomfaidh t\u00fa?", "Negative": "n\u00ed lomfaidh t\u00fa"}, "3 Singular": {"Male": {"Affirmative": "lomfaidh s\u00e9", "Question": "an lomfaidh s\u00e9?", "Negative": "n\u00ed lomfaidh s\u00e9"}, "Female": {"Affirmative": "lomfaidh s\u00ed", "Question": "an lomfaidh s\u00ed?", "Negative": "n\u00ed lomfaidh s\u00ed"}}, "1 Plural": {"Compressed": {"Affirmative": "lomfaimid", "Question": "an lomfaimid?", "Negative": "n\u00ed lomfaimid"}, "Extended": {"Affirmative": "lomfaidh muid", "Question": "an lomfaidh muid?", "Negative": "n\u00ed lomfaidh muid"}}, "2 Plural": {"Affirmative": "lomfaidh sibh", "Question": "an lomfaidh sibh?", "Negative": "n\u00ed lomfaidh sibh"}, "3 Plural": {"Affirmative": "lomfaidh siad", "Question": "an lomfaidh siad?", "Negative": "n\u00ed lomfaidh siad"}, "Passive": {"Affirmative": "lomfar", "Question": "an lomfar?", "Negative": "n\u00ed lomfar"}}, "past": {"1 Singular": {"Affirmative": "lom m\u00e9", "Question": "ar lom m\u00e9?", "Negative": "n\u00edor lom m\u00e9"}, "2 Singular": {"Affirmative": "lom t\u00fa", "Question": "ar lom t\u00fa?", "Negative": "n\u00edor lom t\u00fa"}, "3 Singular": {"Male": {"Affirmative": "lom s\u00e9", "Question": "ar lom s\u00e9?", "Negative": "n\u00edor lom s\u00e9"}, "Female": {"Affirmative": "lom s\u00ed", "Question": "ar lom s\u00ed?", "Negative": "n\u00edor lom s\u00ed"}}, "1 Plural": {"Compressed": {"Affirmative": "lomamar", "Question": "ar lomamar?", "Negative": "n\u00edor lomamar"}, "Extended": {"Affirmative": "lom muid", "Question": "ar lom muid?", "Negative": "n\u00edor lom muid"}}, "2 Plural": {"Affirmative": "lom sibh", "Question": "ar lom sibh?", "Negative": "n\u00edor lom sibh"}, "3 Plural": {"Compressed": {"Affirmative": "lom siad", "Question": "ar lom siad?", "Negative": "n\u00edor lom siad"}, "Extended": {"Affirmative": "lomadar", "Question": "ar lomadar?", "Negative": "n\u00edor lomadar"}}, "Passive": {"Affirmative": "lomadh", "Question": "ar lomadh?", "Negative": "n\u00edor lomadh"}}, "condi": {"1 Singular": {"Affirmative": "lomfainn", "Question": "an lomfainn?", "Negative": "n\u00ed lomfainn"}, "2 Singular": {"Affirmative": "lomf\u00e1", "Question": "an lomf\u00e1?", "Negative": "n\u00ed lomf\u00e1"}, "3 Singular": {"Male": {"Affirmative": "lomfadh s\u00e9", "Question": "an lomfadh s\u00e9?", "Negative": "n\u00ed lomfadh s\u00e9"}, "Female": {"Affirmative": "lomfadh s\u00ed", "Question": "an lomfadh s\u00ed?", "Negative": "n\u00ed lomfadh s\u00ed"}}, "1 Plural": {"Compressed": {"Affirmative": "lomfaimis", "Question": "an lomfaimis?", "Negative": "n\u00ed lomfaimis"}, "Extended": {"Affirmative": "lomfadh muid", "Question": "an lomfadh muid?", "Negative": "n\u00ed lomfadh muid"}}, "2 Plural": {"Affirmative": "lomfadh sibh", "Question": "an lomfadh sibh?", "Negative": "n\u00ed lomfadh sibh"}, "3 Plural": {"Compressed": {"Affirmative": "lomfaid\u00eds", "Question": "an lomfaid\u00eds?", "Negative": "n\u00ed lomfaid\u00eds"}, "Extended": {"Affirmative": "lomfadh siad", "Question": "an lomfadh siad?", "Negative": "n\u00ed lomfadh siad"}}, "Passive": {"Affirmative": "lomfa\u00ed", "Question": "an lomfa\u00ed?", "Negative": "n\u00ed lomfa\u00ed"}}, "imper": {"1 Singular": {"Affirmative": "lomaim!", "Negative": "n\u00e1 lomaim!"}, "2 Singular": {"Affirmative": "lom!", "Negative": "n\u00e1 lom!"}, "3 Singular": {"Male": {"Affirmative": "lomadh s\u00e9!", "Negative": "n\u00e1 lomadh s\u00e9!"}, "Female": {"Affirmative": "lomadh s\u00ed!", "Negative": "n\u00e1 lomadh s\u00ed!"}}, "1 Plural": {"Compressed": {"Affirmative": "lomaimis!", "Negative": "n\u00e1 lomaimis!"}, "Extended": {"Affirmative": "lomadh muid!", "Negative": "n\u00e1 lomadh muid!"}}, "2 Plural": {"Affirmative": "lomaig\u00ed!", "Negative": "n\u00e1 lomaig\u00ed!"}, "3 Plural": {"Compressed": {"Affirmative": "lomaid\u00eds!", "Negative": "n\u00e1 lomaid\u00eds!"}, "Extended": {"Affirmative": "lomadh siad!", "Negative": "n\u00e1 lomadh siad!"}}, "Passive": {"Affirmative": "lomtar!", "Negative": "n\u00e1 lomtar!"}}, "pastConti": {"1 Singular": {"Affirmative": "lomainn", "Question": "an lomainn?", "Negative": "n\u00ed lomainn"}, "2 Singular": {"Affirmative": "lomt\u00e1", "Question": "an lomt\u00e1?", "Negative": "n\u00ed lomt\u00e1"}, "3 Singular": {"Male": {"Affirmative": "lomadh s\u00e9", "Question": "an lomadh s\u00e9?", "Negative": "n\u00ed lomadh s\u00e9"}, "Female": {"Affirmative": "lomadh s\u00ed", "Question": "an lomadh s\u00ed?", "Negative": "n\u00ed lomadh s\u00ed"}}, "1 Plural": {"Compressed": {"Affirmative": "lomaimis", "Question": "an lomaimis?", "Negative": "n\u00ed lomaimis"}, "Extended": {"Affirmative": "lomadh muid", "Question": "an lomadh muid?", "Negative": "n\u00ed lomadh muid"}}, "2 Plural": {"Affirmative": "lomadh sibh", "Question": "an lomadh sibh?", "Negative": "n\u00ed lomadh sibh"}, "3 Plural": {"Compressed": {"Affirmative": "lomaid\u00eds", "Question": "an lomaid\u00eds?", "Negative": "n\u00ed lomaid\u00eds"}, "Extended": {"Affirmative": "lomadh siad", "Question": "an lomadh siad?", "Negative": "n\u00ed lomadh siad"}}, "Passive": {"Affirmative": "lomta\u00ed", "Question": "an lomta\u00ed?", "Negative": "n\u00ed lomta\u00ed"}}, "subj": {"1 Singular": {"Affirmative": "go loma m\u00e9", "Negative": "n\u00e1r loma m\u00e9"}, "2 Singular": {"Affirmative": "go loma t\u00fa", "Negative": "n\u00e1r loma t\u00fa"}, "3 Singular": {"Male": {"Affirmative": "go loma s\u00e9", "Negative": "n\u00e1r loma s\u00e9"}, "Female": {"Affirmative": "go loma s\u00ed", "Negative": "n\u00e1r loma s\u00ed"}}, "1 Plural": {"Compressed": {"Affirmative": "go lomaimid", "Negative": "n\u00e1r lomaimid"}, "Extended": {"Affirmative": "go loma muid", "Negative": "n\u00e1r loma muid"}}, "2 Plural": {"Affirmative": "go loma sibh", "Negative": "n\u00e1r loma sibh"}, "3 Plural": {"Affirmative": "go loma siad", "Negative": "n\u00e1r loma siad"}, "Passive": {"Affirmative": "go lomtar", "Negative": "n\u00e1r lomtar"}}, "verbal noun": "lomadh", "verbal adjective": "lomtha"}